【裁判字號】    94,繼,2379
【裁判日期】    950127
【裁判案由】    選任遺產管理人
【裁判全文】
臺灣板橋地方法院民事裁定  94年度繼字第2379號
聲  請  人  台中縣外埔鄉農會
法定代理人  甲○○
代  理  人  丁○○
上列聲請人聲請對被繼承人乙○○選任遺產管理人事件，本院裁
定如下：
     主    文
選任丙○○（男，民國○○○年○月○○日生，身分證字號：Ｚ
000000000號，住台中縣外埔鄉○○村○鄰○○路四五
六巷二十六號）為被繼承人乙○○之遺產管理人。
程序費用由被繼承人乙○○之遺產負擔。
    理      由
一、按先順序繼承人均拋棄其繼承權時，由次順序之繼承人繼承
    。其次順序繼承人有無不明或第四順序之繼承人均拋棄其繼
    承權者，準用關於無人承認繼承之規定；又繼承開始時，繼
    承人之有無不明者，而無親屬會議或親屬會議未於一個月內
    選定遺產管理人者，利害關係人得聲請法院選任遺產管理人
    ，民法第1176條第6項、第1177條、第1178條第2項分別定有
    明文。
二、本件聲請意旨略以：聲請人為被繼承人乙○○（男、民國○○
    年○月○○日生、身分證統一編號：Ｚ000000000號、生前最後
    住所為台北縣中和市○○街42巷2 弄6之1號）之債權人，而
    該被繼承人乙○○前已於民國94年5月1日死亡，其繼承人均
    已拋棄，而該被繼承人之其親屬會議亦因無人出席，而無法
    於1 個月內召開，聲請人為利害關係人，為此聲請選任被繼
    承人之父親丙○○為遺產管理人等語。
三、本件聲請人主張被繼承人乙○○於94年5月1日死亡，就其繼
    承人中第一順序繼承人直系血親卑親屬已全部拋棄繼承、第
    二順序繼承人即父母亦均已拋棄繼承、第三順序繼承人即兄
    弟姊妹則亦均已拋棄繼承、第四順位繼承人內外祖父四人亦
    均已歿，已無其他繼承人，而該被繼承人之親屬會議並未於
    1 個月內召開親屬會議指定遺產管理人（此均經該被繼承人
    之父親丙○○到庭陳明在案），聲請人為利害關係人，為此
    聲請選任被繼聲請人為被繼承人之債權人之事實，業據其提
    出被繼承人之除戶戶籍資料、繼承系統表、臺灣臺中地方法
    院民事執行處94年8 月12日94年執一字第15045 號債權憑證
    影本、本院94年9 月30日板院通家科春字第33543 號函文影
    本各一件為證，復經本院依職權調閱本院94年度繼字第1351
    號、94年度繼字第1166號、94年度繼字第1234號、94年度繼
    字第1531號之拋棄繼承事件案卷核閱無訛，是認該聲請人主
    張被繼承人已無繼承人之事，堪信為真實。
四、從而，聲請人以債權人之利害關係人身分聲請選任被繼承人
    乙○○之遺產管理人，核與首揭規定尚無不合。又聲請人所
    聲請選任丙○○為被繼承人乙○○遺產管理人，經徵之該被
    繼承人之父親即丙○○已願意擔任被繼承人乙○○之遺產管
    理人，此有本院95年1月18日之非訟事件筆錄在卷足憑。而
    本院經核丙○○為被繼承人之父親，應認其對被繼承人遺產
    遺債之日後管理得較便利而關心，就被繼承人之財產管理亦
    為方便，並就遺產管理人職務之遂行，有所助益，亦不致有
    利害偏頗之虞，為保障債權人之利益及期程序之公正、公信
    起見，本院爰選任被繼承人之父親丙○○為遺產管理人。
五、依非訟事件法第157 條，民事訴訟法第78條、第95條，裁定
    如主文。
中    華    民    國    95    年    1     月   27     日
                  家事法庭        法  官  楊志勇
以上正本係照原本作成。
如對本裁定不服，須於裁定送達後10日內向本院提出抗告狀。
中    華    民    國    95    年    1     月   27     日
                                  書記官  吳進安


司法院資訊處製作；財團法人民間司法改革基金會備份。
